【裁判字號】    92,易,74
【裁判日期】    920605
【裁判案由】    竊盜
【裁判全文】
臺灣雲林地方法院刑事判決                            九十二年度易字第七四號
    公  訴  人  臺灣雲林地方法院檢察署檢察官
    被      告  癸○○
右列被告因竊盜案件，經檢察官聲請簡易判決處刑（九十一年度偵字第三七０六號）
，並經檢察官當庭擴張犯事實（九十一年度偵字第四八五九號、第四二五０號），本
院判決如左：
    主    文
癸○○連續於夜間侵入住宅竊盜，處有期徒刑壹年陸月。
    事    實
一、癸○○前因違反毒品危害防制條例案件，經本院北港簡易庭於民國九十年三月三
    十日判處有期徒刑八月，緩刑三年確定。在緩刑期間仍不知悔改，竟基於意圖為
    自己不法所有之概括犯意，自九十一年九月一日起，在雲林縣口湖鄉埔北村十五
    號等地（侵入住宅部分，均未經告訴），連續竊取他人財物得手。其各次犯罪時
    間、地點、被害人、竊取之財物、犯罪方法、如何查獲，均詳如附表所示。
二、案經雲林縣警察局北港分局報告臺灣雲林地方法院檢察署檢察官偵查起訴，並經
    雲林縣警察局臺西分局報告臺灣雲林地方法院檢察檢察官併案後，蒞庭檢察官當
    庭擴張犯罪事實。
    理    由
壹、有罪部分：
一、被告癸○○分別於警訊及本院審理中，坦承有如附表編號一至四及六、九之犯罪
    行為，並各有如附表編號一至四及六、九所示之證據足以佐證，而依上開附表編
    號所示之補強證據已足資證明被告所為自白之真實性，是被告前開自白連續竊盜
    之犯行，應屬真實而堪採信。
二、被告雖否認有如附表編號五、七、八之犯罪行為，惟查：
  (一)關於附表編號五之犯罪行為，業據被告於警訊中坦承不諱，且其承認有如警訊錄
    錄所載之陳述。雖被告針對其警訊中所言，為刑求之抗辯，並稱：警察沒有真的
    打我，但在作筆錄錄音前有說如果我不承認，要給我灌水，拖下去打（見本院卷
    第四八頁）。是被告既未抗辯有如警訊筆錄所載之陳述，且表明警員所為之脅迫
    係在作筆錄前，因此本院認無勘驗錄音帶之必要。又證人即警員林益生證稱：係
    因為有人報案，他才去找被告父親談此事，被告父親也知道這件事，才請被告主
    動前往警局說明。製作筆錄時，被告精神狀況很好，沒有刑求之情事（見本院卷
    第七四頁反面）。由被告主動前往警局說明，及其於警訊中所供稱之七件犯行，
    其中五件已證明與事實相符，足認被告於警訊中所言之可信性相當高，及警員林
    益生明確證述並未刑求，是被告前揭辯解，尚難憑採。佐以證人辰○證稱：於九
    十一年九月二十七日下午二時許，被告前往其所經營之雜貨店買一罐飲料，在那
    段期間內並無其他人前往該處，被告走後，她才發現放在客廳神明的金牌被偷，
    但沒有看到何人所偷（見本院卷第一０九頁）。由被告於警訊中自白有竊取辰○
    所有之金牌一塊，及辰○明確證稱她所有之金牌一塊失竊，且於失竊的那段時間
    內，除被告外並無他人前往該處。足認辰○所有之金牌一塊，顯係被告所竊。被
    告此部分犯行，洵堪認定。
  (二)關於附表編號七之犯罪行為，亦經被告於警訊中坦白承認，而被告於警訊中之自
    白，可以採信，已於前述。此部分犯行，除被告警訊中自白外，並經證人丙○○
    到庭結證稱：於九十一年十月七日在他住處所供奉神明之金牌三塊及金龜一隻失
    竊，因為他有看到小偷的背影，所以，知道是被告所竊（見本院卷第一一０、一
    一一頁）。被告雖質疑證人丙○○只看到背影有誤認之可能。惟此部分並經證人
    證稱：因為他與被告是同莊，常常看見被告，而且被告經常向他買早點，所以，
    他從背影可以認出小偷就是被告（見本院卷第一一一面反面）。是證人丙○○既
    然常常看見被告，對於被告身影相當熟悉，由背影認出小偷是被告，並無不符常
    情之處。因此，被告辯稱從背影可能認錯，顯係卸責之詞，不足採信。被告此部
    分犯行，事證明確，亦堪認定。
  (三)關於附表編號八之犯罪行為，被告雖辯稱：該機車係向庚○所借。惟證人庚○於
    警訊及本院審理中均明確證述：他並未將系爭機車借給被告使用，當日他從海邊
    回來，就發現機車不見，正要尋找時，四湖分駐所就打電話通知他，系爭機車已
    尋獲（見警卷第四頁、本院卷第一一二頁）。是被告辯稱係向庚○所借，不足採
    信。並有贓物認領保管收據一紙及機車照片二張，在卷可稽。被告此部分犯行，
    堪以認定。
三、核被告所為如附表編號三之行為，係犯刑法第三百二十一條第一項第一款之夜間
    侵入住宅竊盜罪，其餘行為均係犯刑法第三百二十條第一項之竊盜罪。被告前後
    多次犯行，時間緊接，手法相似，均觸犯構成要件相同之罪，顯係基於概括犯意
    反覆為之，為連續犯，應論以於夜間侵入住宅竊盜罪一罪，並加重其刑。又關於
    被告竊取乙○○、丑○、寅○○、戊○○等人之戒指、金龜、金牌部分，雖經檢
    察官當庭擴張犯罪事實，惟因上開被害人與被告間具有一定之親屬關係，依法需
    告訴乃論。然上開被害人並未提出告訴，故蒞庭檢察官又當庭減縮此部分之犯罪
    事實，附此敘明。爰審酌被告於緩刑中更犯罪，有臺灣高等法院被告全國前案紀
    錄表一份在卷可稽。又連續犯罪，足見被告無改過向上的決心。被告年輕力壯，
    不思以自身勞力賺取金錢，竟圖竊取他人財物變賣以供其花用及其犯罪手段、生
    活狀況、智識程度、犯罪所生之危害、犯罪後態度等一切情狀，量處如主文所示
    之刑。
貳、不另為無罪諭知部分：
一、公訴意旨另以：被告於九十一年九月二十四日下午五時許，在雲林縣四湖鄉○○
    村○○○路五八之三號己○住處，亦以同一手法，竊取己○所有之神明金牌七塊
    ，因認被告此部分亦涉犯竊盜罪嫌。
二、公訴意旨無非以被告警訊中自白及己○於警訊中之證詞為其論據。然訊據被告堅
    決否認有此部分犯行。經查：
  (一)被告於警訊中係自白在上開時間、地點，竊取神明金牌十塊。而證人己○雖於警
    訊中證稱：他被竊取神明金牌十塊，當日他回家有看到竊嫌從他家跑出去，而該
    竊嫌就是吳福祥（見警卷第九頁）。惟證人己○於本院審理中則證稱：他失竊的
    神明金牌是七塊，因為他們沒有在家，所以沒有看到是何人所偷（見本院卷第一
    ０七頁）。是證人己○在本院中所為之證詞，顯與警訊中所述不同。按證人於審
    判外之陳述，除法律有規定者外，不得作為證據，為刑事訴訟法第一百五十九條
    所明定。故證人於審判外之陳述，除具有較可信性擔保之特別情況外，不得作為
    證據。證人己○於警訊中之證詞既欠缺可信性之擔保，且其證稱係失竊金牌十塊
    及目睹被告從他家跑出來，顯與審判中證稱係失竊金牌七塊及未看到是何人所偷
    不符。是本院認為己○於本院審理中所為之證述，係經交互詰問所為之證述，應
    較為可信。故被告於本院審理中既否認有竊取己○所有之神明金牌七塊，雖然被
    告於警訊中自白有在該處竊取神明金牌十塊，但其自白顯與證人己○於審判中之
    證述不符。是被告於警訊中之自白是否實在，即非無疑。此部分既無其他補強證
    據足以證明被告竊取證人己○金牌七塊，即難予認定被告有此部分犯行。
  (二)據上所述，公訴意旨此部分所指，既屬不能證明，然因公訴意旨認此部分與前揭
    論罪科刑部分有連續犯之裁判上一罪關係，爰不另為無罪之諭知，併此敘明。
據上論斷，應依刑事訴訟法第二百九十九條第一項前段，刑法第五十六條、第三百二
十一條第一項第一款，罰金罰鍰提高標準條例第一條前段，判決如主文。
本案經檢察官卯○○到庭執行職務。
中      華      民      國     九十二     年     六      月     五      日
                                   臺灣雲林地方法院刑事第一庭
                                       審判長法  官  康樹正
                                             法  官  劉為丕
                                             法  官  許佩如
右正本證明與原本無異。
如不服本判決，應於判決送達後十日內向本院提出上訴狀（ 應附繕本 ）。
                                             書記官  賴成育
中      華      民      國     九十二     年     六      月     五      日
附錄本案論罪科刑法條全文：
刑法第三百二十條第一項：
意圖為自己或第三人不法之所有，而竊取他人之動產者，為竊盜罪，處五年以下有期
徒刑、拘役或五百元以下罰金。
刑法第三百二十一條第一項第二款：
犯竊盜罪而有左列情形之一者，處六月以上五年以下有期徒刑：
  一、於夜間侵入住宅或有人居住之建築物、船艦，或隱匿其內而犯之者。
附表
┌─┬──────┬───┬────┬────────┬────────┐
│編│時   間   │被害人│竊取物品│竊盜方式      │證           據 │
│號│地   點   │      │        │如何查獲      │                │
├─┼──────┼───┼────┼────────┼────────┤
│1.│九十一年九│辛○○│神明金牌│趁辛○○住處門│被告於警訊、偵│
│  │月一日早上。│      │二塊。  │未關，即進屋內行│查及審判中自白犯│
│  │雲林縣口湖│      │        │竊。            │罪。            │
│  │鄉埔北村十五│      │        │竊得金牌二面得│辛○○的警、偵│
│  │號辛○○住處│      │        │手，正欲離開之際│訊筆錄。        │
│  │。          │      │        │，被辛○○發現，│證人饒明徵的證│
│  │            │      │        │追至口湖鄉與四湖│詞。            │
│  │            │      │        │鄉之交界處，在被│贓物認領保管單│
│  │            │      │        │告身上取出上開金│一紙。          │
│  │            │      │        │牌二面而查獲。  │照片四張。    │
├─┼──────┼───┼────┼────────┼────────┤
│2.│九十一年九│巳○○│神明金牌│被告假藉找人為│被告於警訊及審│
│  │月十三日中午│      │二塊。  │由，進入巳○○住│判中自白犯罪。  │
│  │十二時三十分│      │        │處樓上神廳竊取神│證人巳○○的證│
└─┴──────┴───┴────┴────────┴────────┘
（續上頁）
┌─┬──────┬───┬────┬────────┬────────┐
│  │許。        │      │        │明金牌。        │詞。            │
│  │雲林縣四湖│      │        │巳○○在住家樓│飾金買入登記表│
│  │鄉崙南村中山│      │        │梯間撞見被告後，│。              │
│  │路一之六號。│      │        │即上樓查看，發現│                │
│  │            │      │        │金牌失竊，即報案│                │
│  │            │      │        │並前往被告住處索│                │
│  │  │      │        │回上開金牌。    │                │
├─┼──────┼───┼────┼────────┼────────┤
│3.│九十一年九│甲○○│神明金牌│到甲○○住處，│被告於警訊及審│
│  │月十五日晚上│      │八塊。  │先對裡面喊：吳文│判中自白犯罪。  │
│  │九時許。    │      │        │化在嗎？確認沒人│證人甲○○的證│
│  │雲林縣四湖│      │        │時，即著手竊取客│詞。            │
│  │鄉崙北村海清│      │        │廳神像上的金牌。│飾金買入登記表│
│  │路二０巷四號│      │        │嗣為警循線查獲│。              │
│  │。          │      │        │。              │                │
│  │            │      │        │                │                │
└─┴──────┴───┴────┴────────┴────────┘
（續上頁）
┌─┬──────┬───┬────┬────────┬────────┐
│4.│九十一年九│壬○○│神明金牌│趁被害人不注意│被告於警訊及審│
│  │月十六日下午│      │一塊。  │之際，進入屋內竊│判中自白犯罪。  │
│  │六時許。    │      │        │取神明金牌。    │證人壬○○的證│
│  │雲林縣四湖│      │        │嗣後遭壬○○發│詞。            │
│  │鄉崙北村海清│      │        │覺，報警查獲。  │飾金買入登記表│
│  │路五八號。  │      │        │                │。              │
│  │            │      │        │                │                │
│  │            │      │        │                │                │
├─┼──────┼───┼────┼────────┼────────┤
│5.│九十一年九│辰  ○│神明金牌│被告假藉向辰○│被告於警訊中自│
│  │月二十七日下│      │一塊。  │所經營之雜貨店買│白犯罪。        │
│  │午二時三十分│      │        │東西，趁機到樓上│證人辰○的證詞│
│  │許。        │      │        │竊取神明金牌。  │。              │
│  │雲林縣四湖│      │        │嗣為警循線查獲│飾金買入登記表│
│  │鄉崙北村海清│      │        │。              │。              │
│  │路九二號。  │      │        │                │                │
└─┴──────┴───┴────┴────────┴────────┘
（續上頁）
┌─┬──────┬───┬────┬────────┬────────┐
│6.│九十一年十│丁○○│神明金牌│到丁○○住處，│被告於警訊及審│
│  │月五日下午二│      │二塊。  │先對裡面喊有無人│判中自白犯罪。  │
│  │時三十分許。│      │        │在家？再趁人不注│證人丁○○的證│
│  │雲林縣四湖│      │        │意之際，竊取神明│詞。            │
│  │鄉飛東村大同│      │        │金牌。          │飾金買入登記表│
│  │路二三巷三五│      │        │得手後，欲騎乘│。              │
│  │號。        │      │        │機車離去時，被吳│                │
│  │            │      │        │自在發現，報警查│                │
│  │            │      │        │獲。            │                │
├─┼──────┼───┼────┼────────┼────────┤
│7.│九十一年十│丙○○│神明金牌│被告趁機進入吳│被告於警訊中自│
│  │月七日上午十│      │三塊及金│石柱屋內，竊取神│白犯罪。        │
│  │時許。      │      │龜一隻。│明金牌及金龜。  │證人丙○○的證│
│  │雲林縣四湖│      │        │因丙○○看到被│詞。            │
│  │鄉崙北村延平│      │        │告的背影，而報警│飾金買入登記表│
│  │北路三五巷七│      │        │查獲。          │。              │
│  │號。        │      │        │                │                │
└─┴──────┴───┴────┴────────┴────────┘
（續上頁）
┌─┬──────┬───┬────┬────────┬────────┐
│8.│九十一年十│庚  ○│已註銷牌│到庚○住處，趁│證人庚○的證詞│
│  │月十日。    │      │照機車一│機竊取上開機車。│。              │
│  │雲林縣四湖│      │輛（引擎│為警循線查獲。│贓物認領保管收│
│  │鄉崙北村海清│      │號碼為KD│                │據一紙。        │
│  │路一０九之一│      │245393、│                │機車照片二張。│
│  │號。        │      │原車牌號│                │                │
│  │            │      │碼751-96│                │                │
│  │            │      │40）    │                │                │
├─┼──────┼───┼────┼────────┼────────┤
│9.│九十一年十│子○○│子○○女│趁子○○住處未│被告於警訊及本│
│  │月十日。    │      │兒之GD-9│鎖門之便，進入屋│院審理中自白犯罪│
│  │雲林縣四湖│      │2手機一 │內竊取財物。    │。              │
│  │鄉湖西村中正│      │支。    │為子○○發覺後│子○○的警訊筆│
│  │路六六號。  │      │        │報警，並在被告褲│錄。            │
│  │            │      │        │子右邊口袋搜出上│贓物認領保管收│
│  │            │      │        │開手機。        │據一紙。        │
│  │            │      │        │                │照片四張。    │
└─┴──────┴───┴────┴────────┴────────┘


司法院資訊處製作；財團法人民間司法改革基金會備份。
